ACORDAO-COMPLETO-2356946

ACÓRDÃO DE RELAÇÃO

ACÓRDÃO DE RELAÇÃO 4157/2019 ATA 21/2019 - SEGUNDA CÂMARA

Acórdão 4157/2019-TCU-Segunda Câmara
Os Ministros do Tribunal de Contas da União, reunidos em Sessão de 2ª Câmara, ACORDAM, por unanimidade, com fundamento nos arts. 1º, V, e 39, I, da Lei nº  8.443, de 1992, c/c os arts. 1º, VIII, 143, II, 259, I, e 260, § 5º, do Regimento Interno do TCU, aprovado pela Resolução nº 246, de 2011, e art. 7º da Resolução TCU nº 206, de 2007, em considerar prejudicadas, por perda de objeto, as apreciações da legalidade, para fins de registro, dos atos de admissão de pessoal relacionados no item 1.1 deste Acórdão, diante da cessação dos efeitos financeiros dos respectivos atos, de acordo com os pareceres emitidos nos autos:
1. Processo TC-Processo 011.101/2019-9 (ATOS DE ADMISSÃO) 
	1.1. Interessados: Sergian Vianna Cardozo (CPF XXX.157.777-XX) ; Sérgio Gustavo de Mattos Pauseiro (CPF XXX.629.587-XX) ; Sheila Serafim da Silva (CPF XXX.624.177-XX) ; Sheila da Rosa de Oliveira (CPF XXX.460.227-XX) ; Silo Furtado Soares de Meireles (CPF XXX.442.057-XX) ; Sílvia Alves (CPF XXX.713.937-XX) ; Sílvia Regina de Vasconcelos Sales (CPF XXX.949.817-XX) ; Sílvio Roberto de Oliveira Filho (CPF XXX.294.183-XX) ; Simone Cortes Belfort (CPF XXX.292.557-XX) ; Simone Xisto da Fonseca (CPF XXX.222.707-XX) ; Simone de Azevedo Portugal (CPF XXX.457.137-XX) ; Stefano Francaviglia (CPF XXX.036.137-XX) ; Stephanie Froes e Silva (CPF XXX.270.637-XX) ; Suely Hiromi Tuboi (CPF XXX.706.329-XX) ; Suhellen Ismeria Vasques de Sousa (CPF XXX.564.567-XX) ; Susane dos Santos Germano (CPF XXX.225.307-XX) ; Suzana Faria da Silva Calvar (CPF XXX.873.137-XX) ; Suzana Grassano Fadel (CPF XXX.707.847-XX) ; Suzana Greffin (CPF XXX.045.587-XX) e Suzana Regina da Costa de Santana (CPF XXX.590.547-XX) .
	1.2. Entidade: Universidade Federal Fluminense – UFF.
	1.3. Relator: Ministro-Substituto André Luís de Carvalho.
	1.4. Representante do Ministério Público: Procurador Marinus Eduardo De Vries Marsico.
	1.5. Unidade Técnica: Secretaria de Fiscalização de Pessoal (Sefip) .
	1.6. Representação legal: não há.
	1.7. Determinações/Recomendações/Orientações: não há.

Segunda Câmara

Universidade Federal Fluminense - UFF.

Sergian Vianna Cardozo (CPF XXX.157.777-XX); Sérgio Gustavo de Mattos Pauseiro (CPF XXX.629.587-XX); Sheila Serafim da Silva (CPF XXX.624.177-XX); Sheila da Rosa de Oliveira (CPF XXX.460.227-XX); Silo Furtado Soares de Meireles (CPF XXX.442.057-XX); Sílvia Alves (CPF XXX.713.937-XX); Sílvia Regina de Vasconcelos Sales (CPF XXX.949.817-XX); Sílvio Roberto de Oliveira Filho (CPF XXX.294.183-XX); Simone Cortes Belfort (CPF XXX.292.557-XX); Simone Xisto da Fonseca (CPF XXX.222.707-XX); Simone de Azevedo Portugal (CPF XXX.457.137-XX); Stefano Francaviglia (CPF XXX.036.137-XX); Stephanie Froes e Silva (CPF XXX.270.637-XX); Suely Hiromi Tuboi (CPF XXX.706.329-XX); Suhellen Ismeria Vasques de Sousa (CPF XXX.564.567-XX); Susane dos Santos Germano (CPF XXX.225.307-XX); Suzana Faria da Silva Calvar (CPF XXX.873.137-XX); Suzana Grassano Fadel (CPF XXX.707.847-XX); Suzana Greffin (CPF XXX.045.587-XX) e Suzana Regina da Costa de Santana (CPF XXX.590.547-XX).

ANDRÉ DE CARVALHO

não há.

ATOS DE ADMISSÃO (ADS)

Secretaria de Fiscalização de Pessoal (Sefip).